pt-PT: Método de montagem: Suporte desdobrável; Espigão para o solo; Portátil; Gancho/argola de suspensão; Base magnética; Disco rodoviário (plano no chão); Encaixe em cone de trânsito; Tripé/suporte de base; Outro
pt-BR: Método de montagem: Suporte dobrável; Espigão de solo; Portátil; Gancho/argola de suspensão; Base magnética; Disco de sinalização viária (plano no chão); Encaixe para cone de trânsito; Tripé/suporte de base; Outros
ko: 장착 방식: 접이식 스탠드; 그라운드 스파이크; 핸드헬드; 걸이형 후크/루프; 자석 베이스; 로드 디스크(바닥에 평평하게 놓음); 교통 통제용 콘 인서트; 삼각대/베이스 스탠드; 기타
nl: Montagemethode: Uitklapbare standaard; Grondpin; In de hand; Ophanghaak/-lus; Magnetische basis; Wegschijf (plat op de grond); Pion inzetstuk; Statief/voetstuk; Overig
th: วิธีการติดตั้ง: ขาตั้งแบบกางออก; หมุดปักดิน; ถือด้วยมือ; ตะขอ/ห่วงแขวน; ฐานแม่เหล็ก; แผ่นดิสก์บนถนน (วางราบกับพื้น); ส่วนที่เสียบกรวยจราจร; ขาตั้งกล้อง/ฐานตั้ง; อื่นๆ
it: Metodo di montaggio: Supporto pieghevole; Picchetto; Portatile; Gancio/anello per appendere; Base magnetica; Disco stradale (piatto a terra); Inserto per cono stradale; Treppiede/supporto da base; Altro
pl: Metoda montażu: Rozkładany stojak; Szpikulec do wbijania w ziemię; Ręczne; Haczyk / pętla do zawieszania; Podstawa magnetyczna; Dysk drogowy (na płasko); Wkładka do pachołka drogowego; Statyw / podstawa; Inne
vi: Phương pháp lắp đặt: Chân đế có thể gập; Cọc cắm đất; Cầm tay; Móc treo/vòng; Đế nam châm; Đĩa đặt trên đường (nằm sát mặt đất); Phụ kiện chóp nón giao thông; Giá đỡ ba chân/chân đế; Khác
ro-RO: Metoda de montare: Suport rabatabil; Țăruș de fixare în pământ; Manual; Cârlig/buclă de suspendare; Bază magnetică; Disc rutier (plat pe sol); Inserție pentru con de trafic; Trepied/suport de bază; Altele
es: Método de montaje: Soporte desplegable; Estaca para el suelo; Portátil; Gancho/bucle para colgar; Base magnética; Disco de carretera (plano en el suelo); Inserto de cono de tráfico; Trípode/soporte de base; Otro
en: Mounting method: Fold-out stand; Ground spike; Handheld; Hanging hook/loop; Magnetic base; Road disc (flat on ground); Traffic cone insert; Tripod/base stand; Other
hu: Rögzítési módszer: Kihajtható állvány; Földbe szúrható karó; Kézi; Akasztó/hurok; Mágneses talp; Közúti figyelmeztető lámpa (földre helyezhető); Terelőkúpba illeszthető; Háromlábú/talpas állvány; Egyéb
da: Monteringsmetode: Udfoldeligt stativ; Jordspyd; Håndholdt; Ophængskrog/-strop; Magnetisk base; Vejskive (fladt på jorden); Indsats til trafikkegle; Trefod/stativ; Andet
nb: Monteringsmetode: Utfellbart stativ; Jordspyd; Håndholdt; Opphengskrok/-hempe; Magnetisk base; Veidisk (flat på bakken); Innsats for trafikkkjegle; Trebent stativ / base; Annet
ru: Способ крепления: Раскладная подставка; Штырь для грунта; В руке; Крючок / петля для подвешивания; Магнитное основание; Дорожный диск (плоско на земле); Вставка в дорожный конус; Штатив / подставка; Другое
el: Μέθοδος τοποθέτησης: Αναδιπλούμενη βάση; Ακίδα εδάφους; Χειρός; Άγκιστρο/θηλιά ανάρτησης; Μαγνητική βάση; Δίσκος δρόμου (επίπεδος στο έδαφος); Ένθετο κώνου κυκλοφορίας; Τρίποδο/βάση; Άλλο
bg-BG: Метод на монтаж: Разгъваща се стойка; Шип за забиване в земята; Ръчно; Кука/халка за окачване; Магнитна основа; Пътен диск (плосък на земята); Вложка за пътен конус; Статив/основна стойка; Друго
ja: 取り付け方法: 折りたたみ式スタンド; グランドスパイク; 手持ち; 吊り下げフック/ループ; マグネットベース; ロードディスク (地面に平置き); トラフィックコーンインサート; 三脚/ベーススタンド; その他
de: Montageart: Ausklappbarer Ständer; Erdspieß; Handgeführt; Aufhängehaken/-schlaufe; Magnetfuß; Verkehrsleitscheibe (flach auf dem Boden); Verkehrskegel-Einsatz; Stativ/Standfuß; Sonstige
lt-LT: Montavimo metodas: Išlankstomas stovas; Smeigas į žemę; Rankinis; Kabinamas kablys / kilpa; Magnetinis pagrindas; Kelio diskas (plokščias ant žemės); Įdėklas eismo kugiui; Trikojis / pagrindo stovas; Kita
sk-SK: Spôsob montáže: Vyklápací stojan; Zápich do zeme; Do ruky; Závesný háčik/pútko; Magnetická základňa; Cestný disk (položený na zemi); Násadec na dopravný kužeľ; Statív/základný stojan; Iné
zh-TW: 安裝方式: 摺疊支架; 地釘; 手持; 掛鉤/吊環; 磁性底座; 道路圓盤 (平放地面); 交通錐插入件; 三腳架/底座; 其他
sl-SI: Način namestitve: Zložljivo stojalo; Talni klin; Ročno; Kavelj/zanka za obešanje; Magnetni podstavek; Cestni disk (plosko na tleh); Vstavek za prometni stožec; Stativ/osnovno stojalo; Drugo
cs: Způsob montáže: Skládací stojan; Bodec do země; Do ruky; Závěsný háček/poutko; Magnetická základna; Silniční disk (naplocho na zemi); Nástavec na dopravní kužel; Stativ/základna; Jiné
hr-HR: Način montaže: Rasklopivi stalak; Klin za zemlju; Ručno; Kuka / omča za vješanje; Magnetska baza; Cestovni disk (ravno na tlu); Umetak za prometni čunj; Stativ / bazni stalak; Ostalo
fr: Mode de montage: Pied dépliable; Piquet de sol; Portatif; Crochet/boucle de suspension; Base magnétique; Disque de signalisation (à plat sur le sol); Embout pour cône de signalisation; Trépied/socle; Autre
fi: Kiinnitystapa: Taittotuki; Maapiikki; Käsivarainen; Ripustuskoukku/lenkki; Magneettijalka; Tiekiekko (maassa makaava); Liikennekartiosisäke; Kolmijalka/jalusta; Muu
zh-CN: 安装方法: 折叠支架; 地钉; 手持式; 挂钩/挂环; 磁性底座; 道路警示盘（平放地面）; 交通锥插件; 三脚架/底座支架; 其他
sv: Monteringsmetod: Utfällbart stativ; Jordspett; Handhållen; Upphängningskrok/ögla; Magnetfot; Vägmarkering (platt på marken); Trafikkoninsats; Stativ/bottenplatta; Övrigt
tr: Montaj yöntemi: Katlanır stant; Zemin kazığı; Elde taşınabilir; Asma kancası/halkası; Manyetik taban; Yol diski (zeminde düz); Trafik konisi eklentisi; Tripod/taban standı; Diğer